# 购买日原持有股权相关其他综合收益不进行会计处理的原因是...

提问人：wufaxian 时间：2019-10-21 19:03:14
2x15 年 1 月 1 日，A 公司以现金 4,500,000,000。自非关联方处取得了 B 公司（后面请看截图）
1 、在第一步计算原持有股权帐面价值时已经将 311,500 在第一步计算原持有股权帐面价值时已经将 3,000,000 、1,500,000。包括在内了为什么最后要说购买日前 A 公司原持有的股权相关的其他综合收益3,000,000 以及其他所有者权益变动 1,500,000 在购买日均不进行会计处理？在这里所谓的不进行会计处理的含义是什么？

回答人：chenyiwei
这是涉及到购买方个别报表层面对 “跨越会计处理界线”的认定问题。在个别报表层面，从权益法变为成本法，都是在 “长期股权投资” 科目中核算，所以认为不是跨越会计处理界线，相应地对原持有的股权投资不改变其计量基础，也不视同处置确认损益。
请注意与合并报表层面的处理（合并报表准则第四十八条）的差异。